【裁判字號】    97,訴,2641
【裁判日期】    971014
【裁判案由】    違反毒品危害防制條例
【裁判全文】
臺灣彰化地方法院刑事判決              97年度訴字第2641號
公 訴 人    臺灣彰化地方法院檢察署檢察官
被    告    甲○○
上列被告因違反毒品危害防制條例案件，經檢察官提起公訴（97
年度毒偵字第3337號、第3341號），被告於本院準備程序中自白
犯罪，有刑事訴訟法第273 條之1 第1 項之情形，本院合議裁定
由受命法官獨任進行簡式審判程序，茲審理判決如下：
    主  文
甲○○施用第一級毒品，累犯，處有期徒刑柒月；施用第一級毒
品，累犯，處有期徒刑捌月。應執行有期徒刑壹年貳月。
    事  實
一、甲○○前於民國（下同）95年間，因施用第一級毒品案件，
    經本院於95年9 月22日以95年度訴字第1315號判決判處有期
    徒刑1 年確定，嗣經本院以96年度聲減字第130 號裁定減刑
    為有期徒刑6 月確定，業於96年7 月16日執行完畢。另於91
    年間，因施用第一級毒品案件，經本院以91年度毒聲字第26
    32號送觀察、勒戒後，認有繼續施用毒品之傾向，經本院以
    91年度毒聲字第2886號裁定令入戒治處所施以強制戒治，業
    於92年11月26日執行完畢，詎其仍不知悔改，在前開強制戒
    治執行完畢釋放後5 年內，復基於施用第一級毒品海洛因之
    犯意，(一)於97年7 月12日下午5 時許，在彰化縣和美鎮○○
    路45號旁之空地，以將第一級毒品海洛因置入針筒內摻水稀
    釋後注射之方式，施用第一級毒品海洛因1 次；(二)於97年7
    月13日下午3 、4 時許，在彰化縣和美鎮○○路之涵洞下，
    以相同方式，施用第一級毒品海洛因1 次。嗣(一)於97年7 月
    13日上午11時20分許，因協助警方調查竊盜案件，甲○○於
    有偵查犯罪職權之員警未發覺其施用第一級毒品之犯行前，
    即主動向員警自首上開施用第一級毒品之犯行，並接受裁判
    ，經警徵得其同意採尿送驗，結果呈嗎啡及可待因反應，(二)
    於97年7 月15日下午4 時50分許，為警辦理列管毒品人口定
    期調驗業務時，經採集其尿液檢驗，結果呈嗎啡及可待因陽
    性反應，始查悉上情。
二、案經彰化縣警察局彰化分局及和美分局報請臺灣彰化地方法
    院檢察署檢察官偵查起訴。
    理  由
一、按除被告所犯為死刑、無期徒刑、最輕本刑為3 年以上有期
    徒刑之罪或高等法院管轄第一審案件者外，於刑事訴訟法第
    273 條第1 項程序進行中，被告先就被訴事實為有罪之陳述
    時，審判長得告知被告簡式審判程序之旨，並聽取當事人、
    代理人、辯護人及輔佐人之意見後，裁定進行簡式審判程序
    ；除簡式審判程序、簡易程序及第376 條第1 款、第2 款所
    列之罪之案件外，第一審應行合議審判，刑事訴訟法第273
    條之1第1項、第284 條之1 分別定有明文。本件被告甲○○
    所犯係死刑、無期徒刑、最輕本刑為3 年以上有期徒刑或高
    等法院管轄第一審案件以外之罪，並於本院行準備程序時就
    被訴事實為有罪之陳述，本院合議庭依前揭規定，經評議結
    果，裁定改由受命法官獨任行簡式審判程序，先予敘明。
二、上揭事實，業據被告甲○○迭於警詢、偵查、本院行準備程
    序及審理時均坦承不諱，且其分別於97年7 月13日、97年7
    月15日為警查獲時所採取之尿液，經送鑑驗結果，確均呈嗎
    啡、可待因陽性反應，此有彰化縣警察局彰化分局委託檢驗
    尿液代號與真實姓名對照認證單、彰化縣警察局和美分局委
    託檢驗尿液代號與真實姓名對照認證單、列管毒品人口尿液
    檢體採集送驗紀錄表及詮昕科技股份有限公司97年7 月23日
    報告編號00000000號、97年7 月24日報告編號00000000號濫
    用藥物尿液檢驗報告各1 紙附卷可稽，應認被告之自白確與
    事實相符，堪以採信。另查，本件被告前於91年間，因施用
    第一級毒品案件，經本院以91年度毒聲字第2632號送觀察、
    勒戒後，認有繼續施用毒品之傾向，經本院以91年度毒聲字
    第2886號裁定令入戒治處所施以強制戒治，業於92年11月26
    日執行完畢等情，此有臺灣高等法院被告前案紀錄表及臺灣
    彰化地方法院檢察署刑案資料查註紀錄表各一份在卷足憑，
    被告顯係於受強制戒治執行完畢釋放後，5 年內再犯本件毒
    品危害防制條例第10條第1 項之罪，依同條例第23條第2 項
    規定，應依法論科。綜上所述，本件犯罪事證明確，被告前
    開犯行洵堪認定。
三、按海洛因係毒品危害防制條例所定之第一級毒品，不得非法
    施用。是被告甲○○所為，核係犯毒品危害防制條例第10條
    第1 項之施用第一級毒品罪。查被告為供施用第一級毒品海
    洛因而持有各該級毒品之低度行為，應各為施用之高度行為
    所吸收，不另論罪。又被告所犯上開2 罪，係犯意各別、行
    為互殊，應予分論併罰。查被告係於97年7 月13日侵入彰化
    市○○里○○街174 巷13之1 號倉庫竊盜，被屋主發現報警
    處理，經警方到現場詢問被告是否亦有施用毒品時，主動坦
    承有犯罪事實欄一(一)所示施用毒品犯行等情，業據被告供明
    在卷，有被告之警詢筆錄在卷可稽，足認被告確係在警員未
    發現有確切之根據得為合理之懷疑前，即主動供述其於犯罪
    事實一(一)所示之上開時、地施用第一級毒品海洛因1 次之犯
    行，嗣並接受裁判，核與自首之規定相符，此部分依刑法第
    62條前段之規定減輕其刑。末查，被告前曾於95年間，因施
    用第一級毒品案件，經本院於95年9 月22日以95年度訴字第
    1315號判決判處有期徒刑1 年確定，嗣經本院以96年度聲減
    字第130 號裁定減刑為有期徒刑6 月確定，業於96年7 月16
    日執行完畢，有臺灣彰化地方法院檢察署刑案資料查註紀錄
    表、臺灣高等法院被告前案紀錄表及臺灣高等法院在監在押
    全國紀錄表各一份附卷可稽，被告前受有期徒刑執行完畢，
    於5 年以內故意再犯本件有期徒刑以上之罪，為累犯，均應
    依刑法第47條第1 項之規定各加重其刑。被告就犯罪事實一
    (一)所示之施用第一級毒品犯行，同時具有加重及減輕事由，
    應依刑法第71條第1 項之規定先加後減之。
四、量刑部分：爰審酌被告曾因施用毒品經執行觀察、勒戒及強
    制戒治後，仍未能戒斷其施用毒品之惡習，再犯本件施用毒
    品犯行，足見其雖經觀察、勒戒及強制戒治之治療程序，且
    前已因施用毒品案件，經法院判處有期徒刑1 年，猶未能戒
    絕毒品而再次施用，惡行非輕，顯未能善體國家設置觀察、
    勒戒及強制戒治機構，協助毒品施用者戒除毒癮之良法美意
    ，惟念及施用毒品本質上係戕害自身健康之行為，尚未嚴重
    破壞社會秩序或侵害他人權益，及其施用第一級毒品海洛因
    之動機、目的、所生危害及犯罪後坦承犯行態度尚屬良好等
    一切情狀，分別量處如主文所示之刑，並定其應執行之刑，
    以示懲儆。
據上論斷，應依刑事訴訟法第273 條之1 第1 項、第299 條第1
項前段，毒品危害防制條例第10條第1 項，刑法第11條、第47
條第1 項、第62條前段、第51條第5 款，判決如主文。
本案經檢察官紀雅惠到庭執行職務。
中    華    民    國    97    年    10    月    14    日
                        刑事第二庭    法  官  黃齡玉
以上正本證明與原本無異。
如不服本判決，應於判決送達後10日內，向本院提出上訴書狀，
上訴書狀應「敘述具體上訴理由」，並按他造當事人之人數附繕
本。「切勿逕送上級法院」。
中    華    民    國    97    年    10    月    14    日
                                      書記官  林嘉賢
危害防制條例第10條
施用第一級毒品者，處 6 月以上 5 年以下有期徒刑。


司法院資訊處製作；財團法人民間司法改革基金會備份。
